# 请教下在线等我这里是外币验资手续费的问题急谢谢

提问人：karitang83 时间：2011-01-06 13:56:30
客户要验美元 30 万，国外打过来美元 30 万，但是在国外的中转行那边扣掉手续费美元33.50元，此客户是一次缴足资本的，银行说他外汇的余额已经用完 不能再补钱进来 请问一下高手 我的验资报告可否是货币出资美元299966.50元 +股东负责出资的手续费美元33.50元 ？？？请指教 在线等~~~~~~~~

回答人：chenyiwei
这个问题各地的把握可能不一致，请以当地的规定为准。例如上海 2002 年发布的“关于转发《财政部 国家外汇管理局关于进一步加强外商投资企业验资工作及健全外资外汇登记制度的通知》的通知”（沪财会[2002]47号）规定：“会计师事务所对外资金额可按汇入汇款与银行按规定对汇入汇款收取的合理范围内的手续费的差额予以确认，而不需再要求出资人以现钞补足手续费”。但另一些地方可能会要求以外币现钞补足该手续费差额；或者只允许境内银行收取的手续费不再用外币现钞补足，而对境外银行收取的手续费仍要求补足等。